# 主债务履行完毕后，担保是否已经履行完毕

提问人：shinyhe2007 时间：2022-07-17 16:34:03
背景：A公司自 2020 年 12 月 1 日起向银行借款 1000 万元，借款期间 1 年，股东对此提供全额担保，担保合同中的担保期间约定：《综合授信协议》项下的每一笔具体授信业务的保证期间单独计算，为自具体授信业务合同或协议约定的受信人履行债务期限届满之日起 2 年。截止 2021 年末主债务及相应的利息均已经偿付， 021 年 12 月 31 日的财务报告中需披露的担保是否已经履行完毕，请问 2 如果主债务已经偿还的借款，但是担保期限尚未结束，担保是否可以披露已经履行完毕？

回答人：chenyiwei
如果被担保人对主债务已履行完毕，担保受益人（如发放贷款的银行）已不可能要求本企业（保证人）履行担保合同项下义务的，则应披露为担保责任已履行完毕。
担保期限在主债务履行期限后 2 年，主要是与诉讼时效的规定衔接，便利担保受益人向保证人追偿。但如果主债务已履行完毕，受益人没有理由再要求本企业履行保证责任的，则即使 2 年期限未满，也可以表述为担保已履行完毕。